臺灣彰化地方法院民事裁定
111年度小抗字第1號
抗  告  人  曾煥傑  
相  對  人  蘇玲慧  
上列當事人間請求損害賠償事件，抗告人對於民國111年7月12日
本院簡易庭111年度彰小字第483號裁定提起抗告，本院裁定如下
：
    主  文
抗告駁回。
抗告費用新臺幣1,000元由抗告人負擔。
    理  由
一、按對於小額程序之第一審裁判，得上訴或抗告於管轄之地方
    法院，其審判以合議行之；對於前項第一審裁判之上訴或抗
    告，非以其違背法令為理由，不得為之，民事訴訟法第436
    條之24定有明文。所表明抗告理由之方法，解釋上應類推適
    用同法第436條之25之規定，即抗告狀內應記載抗告理由，
    表明下列各款事項:㈠原裁定所違背之法令及其具體內容；㈡
    訴訟資料可認為原裁定有違背法令之具體事實。申言之，即
    對於原裁定之如何違背法令，為具體之指摘，始足當之（吳
    明軒，民事訴訟法中冊，105年9月版，第1318頁）。是當事
    人以小額訴訟程序之第一審裁定違背法令為理由提起抗告時
    ，其理由書應具體指摘原裁定如何不適用法規或適用法規不
    當，並揭示該法規之條項或其內容；若係成文法以外之法則
    ，應揭示該法則之旨趣；倘為司法院解釋，則應揭示該解釋
    之字號或其內容；如依民事訴訟法第469條第1款至第5款所
    列各款事由提起抗告者，其理由書應揭示合於該條款之事實
    。若小額訴訟程序抗告人之書狀未依上述方法為表明者，即
    難認已對原裁定之違背法令有具體之指摘，其抗告難認合法
    ，而抗告不合法者，第二審法院應依同法第436條之32第3項
    準用第495條之1第1項、第444條第1項規定，以裁定駁回之
    。
二、原裁定以：抗告人於臺灣高鐵臺中站嘟嘟房停車場3樓，與
    籍設臺南市東區之相對人發生車禍糾紛，無論侵權行為地或
    被告住所地均非本院轄區，乃依民事訴訟法第28條第1項之
    規定裁定移送臺灣臺南地方法院。抗告人對原裁定不服提起
    抗告，其抗告意旨略以：本件侵權行為發生於臺中，應移送
    至臺灣臺中地方法院，請求廢棄原裁定等語。
三、惟查抗告人並未具體指摘原裁定有何不適用法規或適用法規
    不當之處，亦未表明原裁定所違背之法規條項，或有關解釋
    字號、成文法以外之習慣或法理等及其具體內容，或原裁定
    有合於民事訴訟法第469條各款規定情形之具體內容，揆諸
    前揭說明，顯難認抗告人已具體指摘原裁定有何違背法令，
    其抗告自非合法，應予駁回。
四、據上論結，本件抗告為不合法，依民事訴訟法第436條之32
    第3項、第495條之1第1項、第444條第1項本文、第95條、第
    78條，裁定如主文。
中　　華　　民　　國　　111 　年　　9 　　月　　30　　日
                  民事第一庭  審判長法　官   陳弘仁
                                    法  官   張佳燉
                                    法  官   徐沛然
以上正本係照原本作成。
本件不得再抗告。
中　　華　　民　　國　　111 　年　　9 　　月　　30　　日
                                    書記官   游峻弦